臺灣高雄地方法院刑事判決　　　　　　　　　　　　九十三年度訴字第三三一二號
　　公　訴　人　臺灣高雄地方法院檢察署檢察官
　　被　　　告　乙○○　男　二.
右列被告因違反毒品危害防制條例案件，經檢察官提起公訴（九十三年度毒偵字第五
三三六、五七一八號），被告就被訴事實為有罪之陳述，並聽取當事人之意見後，本
院合議庭裁定改依簡式審判程序由受命法官獨任進行審判程序，並判決如左：
    主  文
乙○○連續施用第一級毒品，處有期徒刑柒月。扣案之摻有第一級毒品海洛因之注射
針筒壹支，沒收銷燬之。又連續施用第二級毒品，處有期徒刑參月。應執行有期徒刑
捌月。扣案之摻有第一級毒品海洛因之注射針筒壹支，沒收銷燬之。
    事  實
一、乙○○前於民國九十二年間因施用第一、二級毒品案件，經本院以九十二度毒聲
    字第一六七九號裁定送觀察、勒戒後，認有繼續施用毒品之傾向，再經本院以九
    十二年度毒聲字第五○三號裁定令入戒治處所施以強制戒治，並於九十三年一月
    二十日期滿釋放，經臺灣高雄地方法院檢察署檢察官以九十三年度戒毒偵字第五
    五九號不起訴處分確定。詎乙○○猶不知悔改，明知海洛因及安非他命業經公告
    分別列為毒品危害防制條例第二條第二項第一款、第二款之第一級、第二級毒品
    ，不得非法持有、施用，竟猶不知戒絕悔改，於前開施用毒品強制戒治期滿釋放
    後，五年內分別基於施用第一級毒品海洛因及第二級毒品甲基安非他命之概括犯
    意，自九十三年八月九日前某日起至同年九月中旬之某日止，在高雄縣岡山鎮體
    育館或不詳廟宇之廁所等處，將海洛因摻水以注射針筒注射之方式，施用第一級
    毒品海洛因多次，及用玻璃球裝安非他命燒烤之方式，施用第二級毒品安非他多
    次，均各約一星期施用一次，並於九十三年八月九日下午二時許自行至高雄縣政
    府警察局湖內分局自首，嗣又為警於同年九月九日下午二時三十分許，在高雄縣
    清蓮村民生路三號查獲，並扣得注射針筒一支，始知上情。
二、案經高雄縣政府警察局湖內分局報請臺灣高雄地方法院檢察署檢察官偵查起訴。
    理  由
壹、程序方面：
一、按除被告所犯為死刑、無期徒刑、最輕本刑為三年以上有期徒刑之罪或高等法院
    管轄第一審案件者外，於法院行準備程序進行中，被告先就被訴事實為有罪之陳
    述時，審判長得告知被告簡式審判程序之旨，並聽取當事人、代理人、辯護人及
    輔佐人之意見後，裁定進行簡式審判程序；且受命法官行準備程序，與法院或審
    判長有同一之權限；又簡式審判程序之證據調查，不受刑事訴訟法第一百五十九
    條第一項、第一百六十一條之二、第一百六十一條之三、第一百六十三條之二及
    第一百六十四條至第一百七十條規定之限制，刑事訴訟法第二百七十三條之一第
    一項、第二百七十九條第二項前段、第二百七十三條之二分別定有明文。
二、查本件被告乙○○所犯為死刑、無期徒刑、最輕本刑為三年以上有期徒刑以外之
    罪，且非高等法院管轄第一審之案件，其於準備程序中就前揭被訴事實為有罪之
    陳述，經法官告知簡式審判程序之旨，並聽取公訴人及被告之意見後，本院認無
    不得或不宜改依簡式審判程序進行之處，爰依前揭規定，經本院合議庭裁定由受
    命法官獨任進行簡式審判程序，核先敘明。
貳、實體方面
一、右揭事實，業據被告於本院審理時，坦承不諱，且查：
（一）被告於九十三年八月九日，為警採集尿液並經送驗結果，呈嗎啡陽性反應，而
      於同年九月九日，為警採集尿液並經送驗結果，呈嗎啡及甲基安非他命陽性反
      應之事實，分別有高雄縣政府衛生局九十三年八月二十七日九三煙檢字第一八
      五三號之煙毒尿液檢驗成績書（嫌疑人尿液對照表，尿液編號：一八六號）及
      該局九十三年九月十五日九三煙檢字第二○五九號之煙毒尿液檢驗成績書（嫌
      疑人尿液對照表，尿液編號：二一四號）各一份在卷可稽，而扣案之注射針筒
      一支經送驗結果，亦呈海洛因陽性反應，有高雄醫學大學附設中和紀念醫院九
      十四年一月四日報告編號0000－000之檢驗報告一紙附卷可按，核與被
      告自白相符，應堪採信，被告犯行洵堪認定。
（二）被告於九十二年間因施用第一、二級毒品案件，經本院以九十二度毒聲字第一
      六七九號裁定送觀察、勒戒後，認有繼續施用毒品之傾向，再經本院以九十二
      年度毒聲字第五○三號裁定令入戒治處所施以強制戒治，並於九十三年一月二
      十日期滿釋放，經臺灣高雄地方法院檢察署檢察官以九十三年度戒毒偵字第五
      五九號不起訴處分確定之事實，有前開不起訴處分書及臺灣高等法院被告全國
      前案紀錄表各一紙在卷可稽，其於執行強制戒治完畢釋放後，五年內再犯毒品
      危害防制條例第十條第一項、第二項之施用第一級毒品、第二級毒品犯行，所
      為與毒品危害防制條例第二十三條第二項之規定相符，依法即應予論科。
二、按海洛因及安非他命，分別係毒品危害防制條例第二條第二項第一款所稱之第一
    級毒品及同條項第二款所稱之第二級毒品，故核被告所為，係犯該條例第十條第
    一項之施用第一級毒品罪及同條第二項之施用第二級毒品罪。被告持有第一級毒
    品海洛因及第二級毒品安非他命後，進而施用，其持有之低度行為均應為施用之
    高度行為所吸收，不另論罪。被告先後多次施用第一級毒品海洛因及第二級毒品
    安非他命之犯行，均時間緊接，方法相同，觸犯構成要件相同之罪名，顯係基於
    概括犯意為之，各依連續犯規定論以一罪，並依法加重其刑。又被告所犯上開二
    罪間，犯意各別、行為互殊，觸犯構成要件相異之罪名，自應分論併罰。爰審酌
    被告經觀察、勒戒及強制戒治後，尚未能戒絕毒癮，有卷附臺灣高等法院被告全
    國前案紀錄表一紙可稽，足證前開保安處分措施實難矯治其惡性，其屢次施用第
    一級毒品海洛因及第二級毒品安非他命而觸法，顯見其無悔改之意，意志不堅，
    一犯再犯，有失政府制定毒品危害防制條例之立法美意，本不宜寬貸，惟念其施
    用毒品乃自戕一己之身體健康，尚未害及他人，所生危害非大，其施用之方式、
    頻率、次數及犯後坦承態度，且犯後坦承態度等一切情狀，分別量處如主文所示
    之刑，並定應執行之刑，以資懲儆。至扣案之注射針筒一支（含第一級毒品海洛
    因成分，無法剝離而已屬毒品），應依毒品危害防制條例第十八條第一項前段沒
    收銷燬之。
三、公訴意旨雖以：被告於犯上開罪嫌後，於該管公務員發覺前，向高雄縣政府警察
    局湖內分局自首，請求依刑法第六十二條之規定減輕其刑等語。然按有無自首乃
    單純之事實認定問題，與裁判上一罪之法理無關，自無所謂一部自首效力是否及
    於全部之審判不可分原則之適用。因之裁判上一罪犯罪事實有無自首，仍應就全
    部犯罪行為，分別為個別的觀察認定，並就各個自首之犯罪行為分別適用自首規
    定減輕其刑，與牽連犯之從一重處斷及連續犯之以一罪論法理無涉，最高法院八
    十年度台上字第四三二七號判決意旨參照。即連續犯雖為裁判上一罪，但事實上
    為數個犯罪行為，故應就所有連續行為皆自者始能以自首論，若僅就一部分行為
    自首，他部分行為未自首，與立法意旨不合，其自首效力不應及於全部犯罪行為
    ，基於連續犯以一罪論處，無法分割裁判之關係，既有他部分行為未自首，全部
    犯罪行為均無自首減輕其刑規定之適用；況連續犯需全部犯罪未發覺以前，行為
    人就其中一部分犯罪為自首，始有自首之效力是否及於全部犯罪之問題，自首係
    對於未發覺之犯罪而為，故尚未有犯罪行為之前，即無自首之問題。自首之後之
    犯罪行為，已非以前自首效力所及，基於連續犯以一罪論，裁判上無法分割之法
    理，即不得依自首規定減輕其刑。查本件被告於九十三年八月九日自行至高雄縣
    政府警察局湖內分局主動表示因注射毒品成癮戒不掉，此有當日之警詢筆錄一份
    在卷足佐，然其隨即於同年九月九日為警於住所查獲有施用毒品犯行，揆諸前揭
    說明，自不該當自首之要件，尚無減刑法律之適用，公訴意旨容有誤會，附此敘
    明。
據上論斷，應依刑事訴訟法第二百七十三條之一第一項、第二百九十九條第一項前段
，毒品危害防制條例第十條第一項、第二項、第十八條第一項前段，刑法第十一條、
第五十六條、第五十一條第五款，判決如主文。
本案經檢察官甲○○到庭執行職務。
中　　　華　　　民　　　國　　  九十四  　　年　　　二　　　月　　四 　 日
                                    臺灣高雄地方法院刑事第九庭
                                      　法　　　官  陳筱蓉
右正本證明與原本無異。
如不服本判決，應於收受送達後十日內向本院提出上訴書狀。
　　　　　　　　　　　　　　　　　　　　書  記  官  梁瑜玲
中　　　華　　　民　　　國　　  九十四  　　年　　　二　　　月　　五 　 日
附錄本案論罪科刑法條
毒品危害防制條例第十條
施用第一級毒品者，處六月以上五年以下有期徒刑。
施用第二級毒品者，處三年以下有期徒刑。
